【裁判字號】    97,交簡上,88
【裁判日期】    970514
【裁判案由】    業務過失傷害
【裁判全文】
臺灣桃園地方法院刑事判決            97年度交簡上字第88號
上  訴  人  甲○○
上列上訴人即被告因過失傷害案件，不服本院簡易庭中華民國96
年12月31日96年度桃交簡字第3134號第一審刑事簡易判決（聲請
簡易判決處刑案號：96年度偵字第13858 號），向本院提起上訴
，本院管轄之第二審合議庭判決如下：
    主  文
上訴駁回。
甲○○緩刑貳年。
    事  實
一、甲○○平日以駕駛貨車載貨為業，係從事駕駛業務之人。民
    國九十五年十一月二十二日晚間七時許，甲○○駕駛ＨＣ—
    六三０號大貨車，在桃園縣八德市○○路九０七巷前方空地
    卸貨後，準備倒車駛出該空地時，原應注意大型車輛倒車時
    ，需派人在車後指引，如無人在車後指引時，應先測明車後
    有足夠之地位，並促使行人及車輛避讓，而依當時雨天、夜
    間有照明、柏油路面濕潤無缺陷、視距良好無障礙物等情境
    ，亦無不能注意之情事，竟仍疏未注意派人在車後指引，亦
    未採取任何促使行人、車輛避讓之安全措施，即貿然倒車至
    建國路由南往北之車道上。適有乙○○騎乘ＶＤ五—五五七
    號輕機車，沿上開八德市○○路○道由南往北行駛而來，見
    狀閃避不及，輕機車車頭遂撞及大貨車車尾肇事，乙○○因
    此人車倒地，受有下頷骨聯合及骨角骨折、臉部撕裂傷、牙
    齒缺損及右上顎齒槽骨骨折之傷害。甲○○在肇事後犯罪尚
    未被發覺前，向前來處理之警員張建業自承為肇事駕駛，事
    後並接受裁判。
二、案經乙○○訴請桃園縣政府警察局八德分局移送臺灣桃園地
    方法院檢察署檢察官偵查後，聲請以簡易判決處刑。
    理  由
一、後引被害人乙○○之警詢筆錄，警員製作之道路交通事故現
    場圖、道路交通事故調查報告表，以及聖保祿醫院出具之診
    斷證明書等證據，雖均屬被告以外之人於審判外以言詞或書
    面所為之傳聞證據，然被告在本院審理時已坦承犯罪，其於
    本院調查證據時雖知前述證據均屬傳聞，亦未於言詞辯論終
    結前對此聲明異議，依刑事訴訟法第一百五十九條之五第二
    項規定，視為被告已同意引用上開證據作為審判資料，本院
    審酌上開證據所能證明之事實，不外為本案之犯罪事實，而
    被告既已坦承犯罪，可見上開傳聞供述均無誣攀或誇大之虞
    ，可以採為證據，是故，依刑事訴訟法第一百五十九條之五
    第一項規定，上開證據自均有證據能力。至於後述之採證照
    片不過為單純之機械紀錄，並無失真之虞，亦非傳聞證據，
    自亦有證據能力。
二、訊據被告甲○○坦承上揭過失傷害犯行不諱，核與證人乙○
    ○於警詢中指述之事故經過相符，此外，並有道路交通事故
    現場圖、道路交通事故調查報告表（一）、（二）各一份、
    肇事後現場及車損照片共九張附卷可稽，足徵被告前開自白
    屬實，可以採信。又乙○○因此受有下頷骨聯合及骨角骨折
    、臉部撕裂傷、牙齒缺損及右上顎齒槽骨骨折等傷害，則有
    聖保祿醫院出具之診斷證明書一份在卷可參。按汽車倒車時
    ，大型車輛須派人在車後指引，如無人在車後指引時，應先
    測明車後有足夠之地位，並促使行人及車輛禮讓，道路交通
    安全規則第一百十條第三款定有明文，依上開事故調查報告
    表（二）所載，被告領有適當之駕駛執照，對上開規定，自
    難諉為不知，而依卷附調查報告表（一）所載，肇事當時雨
    天、夜間有照明、柏油路面濕潤無缺陷、視距良好無障礙物
    等情境，亦無不能注意之情事，然被告仍疏未注意上開規定
    ，未派人在車後指引，亦未採取任何促使行人、車輛禮讓之
    安全措施，即貿然將大貨車倒車至建國路，以致肇事，被告
    自有違反上開規定之過失。被告之過失與乙○○之受傷間，
    並有相當因果關係。末查，被告在肇事後犯罪尚未被發覺前
    ，向前來處理之警員張建業自承為肇事駕駛一節，則有「桃
    園縣政府警察局道路交通事故肇事人自首情形紀錄表」存卷
    可考。綜上所述，本件事證明確，被告犯行已堪認定，應依
    法論科。
三、查被告於檢察官偵查中自承：伊自己開車送貨為業等語，應
    係從事駕駛業務之人。核被告所為，係犯刑法第二百八十四
    條第二項前段之業務過失傷害罪。被告在肇事後犯罪尚未被
    發覺前，向前來處理之警員自承為肇事駕駛，已見前述，其
    事後並接受裁判，所為合於自首規定，爰依刑法第六十二條
    前段規定減輕其刑。
四、原審適用刑法第二百八十四條第二項前段、第六十二條前段
    、第四十一條第一項前段、刑法施行法第一條之一第一項、
    第二項前段等規定，並審酌被告之過失、乙○○所受之傷勢
    、本件雙方尚未達成和解及其他一切情狀，量處被告有期徒
    刑二月，且因被告之犯罪時間在九十六年四月二十四日以前
    ，並合於中華民國九十六年罪犯減刑條例規定，而依上開減
    刑條例第二條第一項第三款、第九條等規定，將上開宣告刑
    減為有期徒刑一月，並均諭知易科罰金之折算標準為以新臺
    幣一千元折算一日，經核其認事用法均無違誤，量刑亦稱允
    當，自應予以維持。
五、被告上訴指稱：伊與乙○○在九十六年十月十九日原審判決
    前即已和解，係乙○○忘記前來撤銷告訴等語，並提出桃園
    縣八德市公所調解委員會調解書一份為證，意指本案乙○○
    已經撤回告訴，應為不受理判決。惟按，「撤回告訴乃告訴
    人依刑事訴訟法規定使其告訴失效之法律行為，與告訴人僅
    在訴訟外向被告承諾撤回告訴之為私法上契約行為者，迥然
    有別。故告訴乃論之罪經告訴權人提出合法之告訴，由檢察
    官將案件起訴繫屬於第一審法院後，縱經告訴人向被告表示
    同意撤回告訴，如未經告訴人在第一審辯論終結前以書狀或
    言詞逕向該第一審法院表示撤回告訴之意思，或向檢察官或
    司法警察官撤回告訴而於第一審辯論終結前轉達於該第一審
    法院，仍不生撤回告訴之效力」，最高法院八十八年度台非
    字第一０三號判決可資參照，經查，刑法第二百八十四條第
    二項之業務過失傷害罪，依同法第二百八十七條前段規定，
    固係告訴乃論之罪，惟被告亦自承：本案在八德市公所成立
    調解後，乙○○並未向原審撤回告訴等語，是故，依上開判
    決見解，乙○○既未撤回其告訴，原審自無從為不受理判決
    甚明。再者，鄉鎮市調解條例第二十八條第二項規定：「告
    訴乃論之刑事事件於偵查中或第一審法院辯論終結前，調解
    成立，並於調解書上記載當事人同意撤回意旨，經法院核定
    者，視為於調解成立時撤回告訴或自訴」，是得依上開規定
    視為告訴人已經撤回告訴者，應以調解結果已經法院核定者
    為限，而本案被告雖早於原審判決前之九十六年十月十九日
    ，即已與乙○○在桃園縣八德市公所達成調解，惟事後該調
    解書上因欠缺乙○○法定代理人之簽名，且無法補正，故本
    院民事庭未予核定，此有本院民事庭九十六年十二月四日桃
    院木民睿九六桃核字第一八九七號函存卷可查，是則，該調
    解書僅有一般民事調解之效力，亦不能援引上開鄉鎮市調解
    條例第二十八條第二項規定，視為乙○○已經撤回其告訴。
    綜上，本案原審判決時，乙○○既未撤回其告訴，依法又不
    能視為乙○○已經撤回其告訴，原審逕為實體判決，自無錯
    誤，被告上訴非有理由，應予駁回。
六、末查，被告並無前科，有其臺灣高等法院被告前案紀錄表一
    份附卷可稽，其在本院審理時坦承犯行，並已與乙○○達成
    和解，顯有悔意，其經此偵審教訓，當知警惕而無再犯之虞
    ，即乙○○亦當庭表示願意原諒被告，不再追究等語，本院
    因認上揭所宣告之刑以暫不執行為當，爰併宣告緩刑二年，
    以勵自新。
據上論斷，應依刑事訴訟法第四百五十五條之一第三項、第三百
六十八條，刑法第七十四條第一項第一款，判決如主文。
中    華    民    國    97    年    5     月    14    日
                  刑事第八庭  審判長法  官  邱滋杉
                                    法  官  袁雪華
                                    法  官  陳彥宏
以上正本證明與原本無異
不得上訴
                                    書記官  翁其良
中    華    民    國    97    年    5     月    14    日


司法院資訊處製作；財團法人民間司法改革基金會備份。
